【裁判字號】    98,易,978
【裁判日期】    981201
【裁判案由】    竊盜
【裁判全文】
臺灣彰化地方法院刑事判決               98年度易字第978號
公  訴  人  臺灣彰化地方法院檢察署檢察官
被      告  丙○○
                   （另案於臺灣彰化監獄執行中）
            甲○○
                   （另案於臺灣彰化監獄執行中）
上列被告因竊盜案件，經檢察官提起公訴（98年度偵字第6271號
），本院判決如下：
    主  文
丙○○、甲○○共同犯竊盜罪，均累犯，各處有期徒刑壹年。
扣案之鑰匙壹支沒收。
    犯罪事實
一、丙○○（原名謝建明）及甲○○有多項前案紀錄（其二人之
    前案及執行情形分別詳見附表甲、乙所示）。詎均不知悔改
    ，丙○○因經營資源回收廠，需用有吊臂之資源回收車輛，
    乃與甲○○、張志鴻（另案偵辦）共同基於意圖為自己不法
    所有之犯意聯絡，於97年7 月初某日，在彰化縣花壇鄉○○
    路丙○○經營之「日發資源回收場」，謀議由甲○○、張志
    鴻尋找適合車輛並竊取之，再交由丙○○使用，事成後丙○○會給予新臺幣（下同）10萬作為報酬。嗣於97年7 月10日
    凌晨2 時44分許，甲○○及丙○○共同前往彰化縣溪湖鎮○○路旁，由甲○○駕駛車牌號碼不詳之自小客車負責把風接
    應，推由張志鴻以自備之鑰匙1 支，下手竊取乙○○所有車
    牌號碼140-UD號之自大貨車（價值約100 萬元），得手後連
    夜由甲○○、張志鴻分別駕駛前揭自小客車與竊得之自大貨
    車，一起前往丙○○之「日發資源回收場」，再於同日凌晨
    3 時48分許，由丙○○帶領張志鴻及甲○○將竊得之自大貨
    車停放在彰化縣花壇鄉長沙村鳥松巷69之6 號不知情之蕭文
    忠居所後方鐵皮屋下。嗣於97年7 月10日上午10時30分許，
    在上開鐵皮屋下，為警尋獲遭竊之自大貨車，並循線查獲上
    情，而由甲○○交付上開作案使用之鑰匙1 支予警方查扣。
二、案經彰化縣警察局鹿港分局報請臺灣彰化地方法院檢察署檢
    察官偵查起訴。
    理  由
一、關於證據能力之說明：
  (一)證人即共同被告丙○○、甲○○及其友人即證人蕭文忠於偵
    查中向檢察官所為證述，雖係被告以外之人於審判外之言詞
    陳述，為傳聞證據，然其等於偵查中向檢察官所為證述，既
    經具結，且本院審酌該等言詞陳述係由證人出於自由意識而
    陳述，又無其他證據足認該等陳述有何顯不可信之情事等一
    切情況，依刑事訴訟法第159 條之1 第2 項規定，認上開證
    人於偵訊中之證述，自得採為認定本件犯罪事實所憑之證據
    。
  (二)證人即被害人乙○○、共同被告丙○○、甲○○及其友人證
    人蕭文忠於警詢時之證述，雖亦屬被告以外之人於審判外之
    言詞陳述，為傳聞證據，然經本院於審理時當庭直接提示而
    為合法之調查，被告均未於言詞辯論終結前聲明異議，本院
    復審酌該等言詞陳述係由證人出於自由意識而陳述，並無非
    法取證之情況，依刑事訴訟法第159 條之5 之規定，認上開
    證人於警詢時之證述，應得採為認定本件犯罪事實所憑之證
    據。
  (三)其餘證據部分，均為警方合法實施扣押之物或採證附卷之資
    料，檢察官及被告對於證據能力均無意見，且與本案有關聯
    性，自得據為本案證據。
二、認定犯罪事實所憑之證據及理由：
    訊據被告甲○○對其於前揭時、地與被告丙○○、另案被告
    張志鴻等人共同謀議竊取特定式樣之大貨車供被告丙○○使
    用，而由被告甲○○、另案被告張志鴻共同於前述時、地下
    手竊取被害人乙○○所有之大貨車等情，於警詢、偵訊及本
    院審理時均坦承不諱；至被告丙○○固坦承帶領被告甲○○
    及另案被告張志鴻將車輛停置於查獲地點，惟矢否口認曾事
    先與被告甲○○及另案被告張志鴻商議要竊取車輛，辯稱：
    我只知道甲○○他們要去偷一部車放在我這裡，但是我沒有
    叫他們去偷車云云。惟查：被害人乙○○失竊車輛之經過，
    業據被害人乙○○於警詢時陳述在卷（98年度偵字第6271號
    卷宗第11頁參照），並有其簽具之贓物認領保管單一紙在卷
    可參（同上偵查卷宗第18頁），又該車係由被告甲○○、另
    案被告張志鴻竊取後，前往被告丙○○住處，由被告丙○○
    引導前往停置於不知情友人蕭文忠住處後方，而在該處為警
    查獲等情，亦據被告丙○○、甲○○及證人蕭文忠於警詢、
    偵訊時陳述在卷，有被告丙○○之警詢、偵訊筆錄（分別附
    於同上偵查卷宗第4 至5 頁、第72至73頁）、甲○○之警詢
    、偵訊筆錄（分別附於同上偵查卷宗第6 至7 頁、第48頁）
    、蕭文忠之警詢、偵訊筆錄（分別附於同上偵查卷宗第8 至
    9 頁、第66至67頁）附卷可參，另有車輛尋獲電腦輸入單（
    同上偵查卷宗第34頁）、查獲現場照片（同上偵查卷宗第24
    頁至28頁）在卷，及鑰匙1 支扣案可佐。被告丙○○雖辯稱
    未與被告甲○○等人共謀竊取車輛，惟此部業據被告甲○○
    以證人身分在偵查及本院審理時證述：本件係被告丙○○提
    議要竊取車輛等語明確，且被告甲○○、丙○○兩人於本院
    審理時均稱彼此並無嫌怨，衡情被告甲○○應無任意攀誣被
    告丙○○之理，況被告甲○○已指出竊取本件大貨車係為供
    被告丙○○之資源回收廠使用，此犯罪動機亦與被告丙○○
    所營事業相關，益徵被告甲○○之前述證述應值採信，是以
    被告丙○○所辯應係事後卸責之詞，難以憑採。綜上，本件
    事證明確，被告丙○○、甲○○之犯行均堪認定。
三、核被告丙○○、甲○○所為，均係犯刑法第320 條第1 項之
    竊盜罪。被告丙○○、甲○○與另案共犯張志鴻間，就上開
    犯行，互有犯意之聯絡及行為之分擔，為共同正犯。又被告
    甲○○有附表甲編號3 、4 、5 所示之前案及執行紀錄，被
    告丙○○有附表乙編號1 、2 、3 所示之前案及執行紀錄，
    分別有臺灣高等法院被告全國前案紀錄表在卷可稽，其二人
    於上開案件有期徒刑執行完畢5 年內，故意再犯本件有期徒
    刑以上之罪，均為累犯，應依法加重其刑。爰審酌被告兩人
    各有如附表甲、乙所示之前案紀錄，素行均非良好，本件所
    竊車輛財產價值高，對於被害人生計影響非輕，被告甲○○
    犯後始終坦承犯行，態度良好，被告丙○○始終否認涉案，
    犯後態度不佳，惟被告甲○○之竊盜及施用毒品前科紀錄眾
    多，素行紀錄較差，另參酌被告二人之智識程度、其犯行所
    造成之危害等一切情狀，量處如主文所示之刑。扣案之鑰匙
    1 支，被告甲○○稱係共犯即另案被告張志鴻所有，且係供
    本件竊盜犯罪使用之物，爰依法宣告沒收。
據上論斷，應依刑事訴訟法第299 條第1 項前段，刑法第28條、
第320 條第1 項、第47條第1 項、第38條第1 項第2 款，刑法施
行法第1 條之1 第1 項前段、第2 項，判決如主文。
本案經檢察官賴志盛到庭執行職務。
中    華    民    國    98    年    12    月    1     日
                  刑事第七庭          法  官  黃玉齡
以上正本證明與原本無異。
如不服本判決應於收受判決後十日內向本院提出上訴書狀，並應
敘述具體理由。其未敘述上訴理由者，應於上訴期間屆滿後二十
日內向本院補提理由書（均須按他造當事人之人數附繕本），切
勿逕送上級法院。
告訴人或被害人對於判決如有不服具備理由請求檢察官上訴者，
其上訴期間之計算係以檢察官收受判決正本之日期為準。
中    華    民    國    98    年    12    月    1     日
                                      書記官  黃鏽金
附錄論罪科刑法條：
中華民國刑法第320條
意圖為自己或第三人不法之所有，而竊取他人之動產者，為竊
  盜罪，處5 年以下有期徒刑、拘役或5 百元以下罰金。
意圖為自己或第三人不法之利益，而竊佔他人之不動產者，依
  前項之規定處斷。
前二項之未遂犯罰之。


司法院資訊處製作；財團法人民間司法改革基金會備份。
